【裁判字號】    92,易,998
【裁判日期】    920711
【裁判案由】    竊盜
【裁判全文】
臺灣臺中地方法院刑事判決                          九十二年度易字第九九八號
    公  訴  人  臺灣臺中地方法院檢察署檢察官
    被      告  丁○○
右列被告因竊盜案件，經檢察官提起公訴（九十二年度偵字第一九一四號），本院判
決如左：
    主  文
丁○○於夜間侵入有人居住之建築物竊盜，處有期徒刑陸月，如易科罰金，以佰元
折算壹日。
    事  實
一、丁○○意圖為自己不法之所有，於民國九十二年一月九日晚上七時十分許之夜間
    ，侵入臺中市○區○○路中國醫藥學院附設醫院Ｃ棟十九樓二十之二室病房之有
    人居住之建築物內，並趁該病房病患乙○○不在病床之際，竊取乙○○所有之摩
    托羅拉牌行動電話一支及充電插頭一個，並將該贓物藏於其所住之Ｃ棟二十樓二
    一之三病床。迨乙○○發覺上開行動電話充電插頭遭竊，而懷疑係經常在其病房
    附近逗留之丁○○所為，請求該醫院護理站人員通報保全人員處理；經該醫院保
    全人員甲○○、戊○○前往丁○○病房內，會同丁○○從其病床抽屜內取出上開
    手機一支及充電插頭一個；丁○○旋將上開手機一支及充電插頭一個放入已身所
    著衣物口袋內，走至十四樓之污衣間，將上開手機一支及充電插頭一個丟棄至污
    衣桶內；後為保全人員甲○○、戊○○攔下並控制於十四樓電梯出入口並報警處
    理。嗣於同日晚間七時四十分許，為警在前開污衣桶內起出上開手機一支及充電
    插頭一個而查獲。
二、案經乙○○訴由臺中市警察局第二分局報請臺灣臺中地方法院檢察署檢察官偵查
    起訴。
    理  由
一、訊據被告丁○○矢口否認有何竊盜犯行，辯稱：當時在伊病床上取得之行動電話
    是伊自己的，伊沒有偷手機，伊當時在樓下便利商店買東西云云。惟查，被告於
    臺灣臺中地方法院檢察署偵訊中所庭呈之手機，與員警所提供查獲照片上之手機
    ，雖同為摩托羅拉牌銀色手機，但顯為不同款式，有照片二幀在卷可稽（參見臺
    灣臺中地方法院檢察署偵查卷宗第十八、三十頁），是被告前揭置辯，顯非可採
    ；且證人甲○○即該醫院保全人員於警詢中陳稱係於當日晚間七時十五分接獲護
    理站通知有人失竊物品等語（參見本院刑事卷宗九十二年四月十四日調查筆錄第
    二頁），而被告提出之醫院樓下便利商店發票上之購物時間為當日晚間七時十八
    分，有該發票在卷可稽（參見臺灣臺中地方法院檢察署偵查卷宗第十八頁），是
    該發票尚難作為被告案發時不在場之有利證據。又被告遭該醫院保全人員甲○○
    、戊○○發現上開失竊手機及充電插座在被告病床抽屜內，旋即將手機及充電插
    座取出，攜住十四樓污衣間，丟入污衣桶，且欲逃跑等情，業據證人甲○○、戊○○到庭結證屬實（參見本院刑事卷宗九十二年四月十四日調查筆錄第二、三頁
    ），復經證人丙○○即到場處理員警亦證稱：在污衣桶內查獲之行動電話經告訴
    人乙○○指認為其所有等語（參見本院刑事卷宗九十二年四月十四日調查筆錄第
    四頁），益徵被告確有竊取告訴人所有之上開手機及充電插座無訛，本案事證明
    確，被告犯行洵堪認定，應依法論科。
二、按醫院內設有病患床位，二十四小時有人值班，且住院病患對於其病房，各有其
    監督權，自屬有人居住之建築物，故核被告丁○○所為係犯刑法第三百二十一條
    第一項第一款之於夜間侵入有人居住之建築物竊盜罪。公訴人論以刑法第三百二
    十條第一項之普通竊盜罪嫌，似有未洽，惟本於起訴事實同一，爰變更起訴法條
    為刑法第三百二十一條第一項第一款之於夜間侵入有人居住之建築物竊盜罪。爰
    審酌被告為圖謀自身之不法利益，不知尊重他人之財產權，任意於夜間侵入有人
    居住之建築物竊取他人財物，影響社會治安，惟其犯罪所得利益非鉅，暨其犯罪
    之動機、目的、手段，犯後未見悔意，態度欠佳等一切情狀，量處如主文所示之
    刑，並諭知易科罰金之折算標準，以示懲儆。
三、公訴人併案（九十一年度偵字第一三八九二號）意旨略以：被告丁○○於九十一
    年七月十三日凌晨三時二十許，夥同鄭弘濠（已另為不起訴處分）持客觀上足供
    兇器使用之美工刀一把，在臺中市○區○○路九十巷十一號前方，剖斷車牌號碼
    ＯＤ－二九六六自用小貨車上之捆綁發電機之繩索，欲竊取被害人己○○所有放
    置在貨車上之發電機一臺，經被害人發現後報警當場查獲，始未得手，因認被告
    所涉犯之刑法第三百二十一條第二項、第一項第三款加重竊盜未遂罪嫌，與本案
    具有裁判上一罪之連續犯關係，而移送本院併案審理。惟查，被告此部分犯罪時
    間為九十一年七月十三日凌晨三時二十分許，與前開論罪科刑部分之犯罪時間（
    九十二年一月九日晚間七時十分許），相隔近六個月，時間上並非緊接，且被告
    對本案及併案部分均否認犯罪，實難謂被告係基於概括犯意為之，況被告兩案行
    竊之手段（單獨徒手與夥同他人持美工刀）、地點（醫院內與路旁）、所竊取之
    物（手機與發電機），均未有相類似之處，顯非在同一預定犯罪計劃以內，無法
    與前開論罪科刑部分成立裁判上一罪之連續犯關係，此併案部分不為起訴效力所
    及，應移請公訴人另行偵查辦理，併予敘明。
據上論斷，應依刑事訴訟法第二百九十九條第一項前段、第三百條，刑法第三百二十
一條第一項第一款，第四十一條第一項前段，判決如主文。
本案經檢察官謝名冠到庭執行職務
中      華      民      國      九十二    年      七    月      十一    日
                                臺灣臺中地方法院刑事第三庭
                                    審判長法  官  劉  錫  賢
                                          法  官  林  三  元
                                          法  官  黃  裕  仁
右正本證明與原本無異。
如不服本判決，應於送達後十日內向本院提出上訴狀（須附繕本），上訴於臺灣高等
法院臺中分院。
                                          書記官
中      華      民      國      九十二    年      七    月      十一    日
附錄論罪科刑法條
刑法第三百二十一條
犯竊盜罪而有左列情形之一者，處六月以上五年以下有期徒刑：
一  於夜間侵入住宅或有人居住之建築物、船艦，或隱匿其內而犯之者。
二  毀越門扇、牆垣或其他安全設備而犯之者。
三  攜帶兇器而犯之者。
四  結夥三人以上而犯之者。
五  乘火災、水災或其他災害之際而犯之者。
六  在車站或埠頭而犯之者。
前項之未遂罰之。


司法院資訊處製作；財團法人民間司法改革基金會備份。
